【裁判字號】    89,易,3502
【裁判日期】    891013
【裁判案由】    竊盜
【裁判全文】
臺灣高雄地方法院刑事判決                        八十九年度易字第三五二號
    公  訴  人  臺灣高雄地方法院檢察署檢察官
    被      告  丁○
    被      告  甲○○
右列被告因竊盜案件，經檢察官提起公訴（民國八十九年度偵字第一五七六四號），
本院判決如左：
    主  文
丁○、甲○○均無罪。
    理  由
一、本件公訴意旨詳如附件起訴書所載。
二、按犯罪事實應依證據認定之，無證據不得推定其犯罪事實，又不能證明被告犯罪
    者，應諭知無罪之判決，刑事訴訟法第一百五十四條、第三百零一條第一項分別
    定有明文。又事實之認定，應憑證據，如未能發現相當證據，或證據不足以證明
    ，自不能以推測或擬制之方法，為裁判之基礎（最高法院四十年台上字第八六號
    判例參照）。
三、本件公訴人認被告丁○、甲○○涉犯刑法第三百二十條第一項之竊盜罪嫌，無非
    以渠二人於警訊及偵查中均供承不諱，且互核一致，復有贓物領據一紙在卷可憑
    等，為其論罪依據。惟查訊據被告丁○、甲○○固不諱言於上開時地，共同下車
    將上揭錏管及金爐搬上丁○所駕之拼裝三輪車一節，惟堅決否認竊盜犯行，辯稱
    ：上揭錏管及金爐均已生銹，且放在路邊垃圾堆旁，伊等誤以為係他人丟棄之廢
    棄物，始將之搬上車，並直接載往收購廢鐵之舊貨商販賣，得款新台幣（下同）
    五十元，伊等並無意圖不法所有竊取他人物品之犯意等語。經查：被告丁○、甲
    ○○於警訊中固均坦承竊盜事實，惟其中被告甲○○於警訊中同時又供述：「（
    問：誰先提議前往偷竊的？）是到達現場時看似沒用東西才搬上車載走的」等語
    ，已難認其於警訊自白犯罪，且嗣後其二人於偵查中又均供稱：「（問：有否一
    起去偷丙○○錏管及金爐？）沒有，東西放在外面：：：」、「（問：誰提議去
    偷？）以為是廢鐵，目前無業，靠撿破銅爛鐵維生」等語，顯亦未自承竊盜，而
    辯稱誤以為係他人丟棄之廢鐵，是其等於偵查中並未自白犯罪，堪以認定。次查
    ，上開錏管及金爐，係放置在丙○○所經營工廠垃圾堆之旁邊，與垃圾堆相距僅
    一公尺，且錏管及金爐，因長期放置該處，風吹日曬，均已生銹不值錢，其中金
    爐係丙○○燒香之用，錏管係廢料，擺放該處很久，已經不再使用等情，業據被
    害人丙○○於本院指述甚詳，並陳稱被告應該不是偷，因為被竊物品已不值錢等
    語；而且被告二人將上開錏管及香爐搬上拼裝三輪車後，即直接駛往舊貨商處販
    賣錏管，由戊○○以廢鐵價格共計四十三元予以收購等情，業據證人戊○○及目
    擊證人乙○○於本院證述在卷，且該二支錏管確屬廢鐵一節，亦據證人戊○○證
    述無訛，準此，上開錏管及金爐既已生銹，且放置在路邊垃圾堆旁，外觀上一望
    極易使人誤以為係他人丟棄無用之廢棄物，且被告二人取得後，又立即載往舊貨
    商，將其中之錏管以廢鐵價格販售，僅得款四十三元，足徵其等主觀上確係誤以
    為他人拋棄無用之物，而無不法所有之意圖，是其等上開所辯，洵非無據，應足
    採信。此外，復查無其他積極證據足資證明被告二人有何意圖不法所有竊取他人
    動產之故意，既不能證明犯罪，爰依法均為無罪判決之諭知。
據上論斷，應依刑事訴訟法第三百零一條第一項，判決如主文。
本案經檢察官陳銘珠到庭執行職務。
中      華      民      國      八十九      年      十    月    十三    日
                                    臺灣高雄地方法院刑事第七庭
                                        法  官    李  璧  君
右正本證明與原本無異。
如不服本判決，應於判決送達後十日內，向本院提出上訴狀。
                                        書記官    李  忠  霖
中      華      民      國      八十九      年      十    月    十七    日


司法院資訊處製作；財團法人民間司法改革基金會備份。
